臺灣板橋地方法院刑事判決　　　　　　　94年度訴字第1311號
公　訴　人　臺灣板橋地方法院檢察署檢察官
被　　　告　甲○○
　　　　　　　　　　（另案於臺灣臺北監獄臺北分監執行中）
上列被告因違反槍砲彈藥刀械管制條例案件，經檢察官提起公訴
（94年度偵緝字第1114號），本院判決如下：
    主  文
甲○○未經許可，寄藏可發射子彈具有殺傷力之改造玩具手槍，
處有期徒刑壹年貳月，併科罰金新台幣壹拾萬元，罰金如易服勞
役，以新台幣玖佰元即銀元佰元折算壹日。扣案之具殺傷力可
發射子彈仿ＷＡＬＴＨＥＲ廠ＰＰ／Ｓ型半自動手槍製造改造玩
具手槍壹支（槍枝管制編號0000000000號、含彈匣貳
個）、具殺傷力改造八釐米子彈貳顆及槍砲主要組成零件土造金
屬槍管壹支，沒收。
    事  實
一、甲○○有贓物、違反麻醉藥品管理案件等前科，又前於93年
    間因竊盜案件，經臺灣臺中地方法院於94年1 月28日以94年
    度沙簡字第81號判處有期徒刑5 月，於94年2 月23日確定，
    現於臺灣臺北監獄臺北分監執行中。詎其不思悛悔，明知未
    經許可不得寄藏可發射子彈具有殺傷力之槍枝、子彈及槍砲
    彈藥刀械管制條例列管之各式槍砲主要組成零件，竟於民國
    93年8 月間某日，在臺北縣中和市○○路某餐廳內，受姓名
    、年籍不詳、綽號「阿良」男子之託，而寄藏綽號「阿良」
    所交付具殺傷力之仿WALTHER 廠PP/S型半自動手槍製造改造
    玩具手槍1 支（槍枝管制編號0000000000號、含彈匣2 個，
    下同）、彈頭直徑7.9 釐米之改造8 釐米子彈3 顆（試射1
    顆，餘2 顆）及屬槍砲主要組成零件之土造金屬槍管1 支等
    物，藏於臺北縣新莊市○○街387 巷34弄22號5 樓其住處，
    嗣帶至臺北縣中和市○○路560 巷9 弄13號13樓其友人陳政
    閔（檢察官另行偵辦）住處，而於同年10月12日下午4 時許
    ，為警在陳政閔住處查獲，並扣得前開槍彈及槍管。
二、案經臺北縣政府警察局海山分局報請臺灣板橋地方法院檢察
    署檢察官偵查起訴。
    理  由
一、程序部分：按除被告所犯為死刑、無期徒刑、最輕本刑為三
    年以上有期徒刑之罪或高等法院管轄第一審案件者外，於第
    一次審判期日前之準備程序進行中，被告先就被訴事實為有
    罪之陳述時，審判長得告知被告簡式審判程序之旨，並聽取
    當事人、代理人、辯護人及輔佐人之意見後，裁定進行簡式
    審判程序，刑事訴訟法第273 條之1 第1 項定有明文。經核
    本件被告甲○○能所犯係死刑、無期徒刑、最輕本刑為三年
    以上有期徒刑以外之罪，其於準備程序中就被訴事實為有罪
    之陳述，經法官告知簡式審判程序之旨，並聽取公訴人、被
    告之意見後，本院爰依首揭規定，合議裁定由受命法官獨任
    進行簡式審判程序，合先敘明。
二、訊據被告坦承前揭事實不諱，而上開扣案物品，經送請內政
    部警政署刑事警察局鑑定，認送鑑改造手槍1 支（槍枝管制
    編號0000000000號）係由仿WALTHER 廠PP/S型半自動手槍製
    造之改造玩具手槍換裝土造金屬槍管及保險鈕而成之改造手
    槍，機械性能良好，可擊發適用之子彈，具殺傷力；又送鑑
    改造8 釐米子彈3 顆（不包含下述另1 顆8 釐米改造子彈）
    ，認均由土造金屬彈殼加裝直徑7.9 釐米金屬彈頭而成之土
    造子彈，經取樣1 顆試射，結果可擊發，認具殺傷力；另送
    鑑改造槍管1 支，係長約120.7 釐米之土造金屬槍管，有該
    局93年11月24刑鑑字第0930207944號槍彈鑑定書及內政部93
    年12月29日內授警字第0930077474號函存卷可稽。此外，復
    有查獲現場照片、扣押物品目錄表、扣押物品清單存卷可稽
    。是被告之上開自白應合於事實，洵足信取。準上，本件事
    證業臻明確，被告犯行堪為認定，應依法論科。
三、按被告於本件寄藏行為終了後，槍砲彈藥刀械管制條例第8
    條、第11條規定，業於94年1 月26日修正，並於同月28日生
    效，同條例第11條規定刪除，並將該條文原規範之其他可發
    射子彈具有殺傷力之各式槍砲部分，移至同條例第8 條，而
    與鋼筆槍等槍枝列於同一法條處罰。修正前同條例第11條第
    4 項係規定：「未經許可，持有、寄藏或意圖販賣而陳列第
    一項所列槍砲者，處一年以上七年以下有期徒刑，併科新台
    幣七百萬元以下罰金。」而修正後同條例第8 條第4 項係規
    定：「未經許可，持有、寄藏或意圖販賣而陳列第一項所列
    槍枝者，處三年以上十年以下有期徒刑，併科新台幣七百萬
    元以下罰金。」比較新舊法，應以修正前之舊法有利於被告
    ，依刑法第2 條第1 項但書規定，本件被告寄藏可發射子彈
    具有殺傷力槍枝行為，自應依修正前同條例第11條第4 項規
    定論處；次按，依內政部86年11月24日（86）內警字第8670
    683 號公告之各類槍砲彈藥主要組成零件種類之規定，屬其
    他各式槍砲之主要組成零件包括槍管、槍身、扳機、撞針、
    擊錘、轉輪、滑套、彈匣，均合先敘明。
四、核被告寄藏具殺傷力改造玩具手槍（含彈匣）之犯行，係犯
    槍砲彈藥刀械管制條例修正前第11條第4 項之未經許可寄藏
    可發射子彈具有殺傷力改造玩具手槍罪：又其寄藏具殺傷力
    之改造子彈犯行，則核犯同條例第12條第4 項之未經許可寄
    藏子彈罪；另其寄藏改造槍枝之槍管，係犯同條例第13條第
    4 項未經許可寄藏槍枝主要零件罪。其以一行為同時寄藏前
    開物品，而觸犯構成要件不同之罪名，為想像競合犯，應依
    刑法第55條規定，從一情節較重之未經許可寄藏可發射子彈
    具有殺傷力改造玩具手槍罪處斷。本院審酌被告寄藏前開槍
    彈及槍枝主要零件，對社會治安構成嚴重威脅，其尚有上揭
    犯罪紀錄，有臺灣高等法院被告全國前案紀錄表可按，是素
    行欠佳，另兼衡其犯罪動機、目的、手段、犯罪後態度等一
    切情狀，茲量處如主文所示之刑，併就其罰金刑部分定其易
    服勞役之折算標準。查前述扣案槍彈及槍管，其槍彈均具殺
    傷力，已如前述，除上開送鑑已擊發之子彈，因試射後，已
    失效能，不再具殺傷力，業非違禁物，應不予沒收外，前開
    槍枝、未試射擊發之子彈及槍管，均應依刑法第38條第1 項
    第1 款之規定，予以諭知沒收。
五、起訴書另認被告同時為綽號「阿良」男子寄藏上述改造8 釐
    米外之另1 顆改造8 釐米子彈，亦涉犯槍砲彈藥刀械管制條
    例第12條第4 項之未經許可寄藏子彈罪嫌部分；按犯罪事實
    應依證據認定之，無證據不得認定犯罪事實，刑事訴訟法第
    154 條第2 項定有明文。又認定不利於被告之事實，須依積
    極證據，茍積極證據不足為不利於被告事實之認定時，即應
    為有利於被告之認定，更不必有何有利之證據；且刑事訴訟
    法上所謂認定犯罪事實之積極證據，係指適合於被告犯罪事
    實之認定之積極證據而言，雖不以直接證據為限，間接證據
    亦包括在內，然而無論直接或間接證據，其為訴訟上之證明
    ，須於通常一般之人均不致有所懷疑，而得確信其為真實之
    程度者，始得據為有罪之認定，倘其證明尚未達到此一程度
    ，而有合理之懷疑存在時，自不能以推測或擬制之方法，以
    為有罪裁判之基礎，最高法院著有30年上字第816 號、29年
    上字第3105號、76年台上字第4986號、40年台上字第86號等
    判例意旨均可資參照，合先指明。查此一扣案8 釐米子彈，
    雖亦經送請內政部警政署刑事警察局鑑定，認由直徑8.5 米
    之土造金屬彈頭及長約16.8釐米土造金屬彈殼構成，並經擊
    發，有上述槍彈鑑定書附卷可憑，惟該鑑定並未鑑出該子彈
    具殺傷力，又前開內政部93年12月29日內授警字第09300774
    74號函亦敘明不屬槍砲彈藥之主要組成零件，就此，檢察官
    復未另行舉證證明該子彈確有殺傷力，本院且查無其他稽證
    可資證明，是此部分自不能遽為被告有罪之不利益認定。茲
    依起訴意旨係認被告該部分持有子彈行為與上開被告應論之
    罪間，具裁判上一罪之想像競合關係，是本院毋庸另為無罪
    判決之諭知，併此敘明。
據上論斷，應依刑事訴訟法第273 條之1 第1 項、第299 條第1
項前段，槍砲彈藥刀械管制條例修正前第11條第4 項、第12條第
4 項、第13條第4 項，刑法第11條前段、第2 條第1 項但書、第
55條、第42條第2 項、第38條第1 項第1 款，罰金罰鍰提高標準
條例第2 條，現行法規所定貨幣單位折算新臺幣條例第2 條，判
決如主文。
本案經檢察官魏正杰到庭執行職務。
中　　華　　民　　國　　94　　年　　11　　月　　30　　日
                  刑事第十五庭  法  官  朱敏賢
以上正本證明與原本無異。
如不服本判決應於送達後10日內向本院提出上訴狀。
                                書記官　郭勝華
中　　華　　民　　國　　94　　年　　11　　月　　30　　日
附錄本案論罪科刑法條全文：
槍砲彈藥刀械管制條例修正前第11條
未經許可，製造、販賣或運輸第四條第一項第一款所稱其他可發
射金屬或子彈具有殺傷力之各式槍砲者，處五年以上有期徒刑，
併科新臺幣一千萬元以下罰金。
未經許可，轉讓、出租或出借前項所列槍砲者，處三年以上十年
以下有期徒刑，併科新臺幣七百萬元以下罰金。
意圖供自己或他人犯罪之用，而犯前二項之罪者，處無期徒刑或
七年以上有期徒刑，併科新臺幣一千萬元以下罰金。
未經許可，持有、寄藏或意圖販賣而陳列第一項所列槍砲者，處
一年以上七年以下有期徒刑，併科新臺幣七百萬元以下罰金。
第一項至第三項之未遂犯罰之。
槍砲彈藥刀械管制條例第12條
未經許可，製造、販賣或運輸子彈者，處一年以上七年以下有期
徒刑，併科新台幣五百萬元以下罰金。
未經許可，轉讓、出租或出借子彈者，處六月以上五年以下有期
徒刑，併科新台幣三百萬元以下罰金。
意圖供自己或他人犯罪之用，而犯前二項之罪者，處三年以上十
年以下有期徒刑，併科新台幣七百萬元以下罰金。
未經許可，持有、寄藏或意圖販賣而陳列子彈者，處五年以下有
期徒刑，併科新台幣三百萬元以下罰金。
第一項至第三項之未遂犯罰之。
槍砲彈藥刀械管制條例第13條
未經許可，製造、販賣或運輸槍砲、彈藥之主要組成零件者，處
三年以上十年以下有期徒刑，併科新台幣七百萬元以下罰金。
未經許可，轉讓、出租或出借前項零件者，處一年以上七年以下
有期徒刑，併科新台幣五百萬元以下罰金。
意圖供自己或他人犯罪之用，而犯前二項之罪者，處五年以上有
期徒刑，併科新台幣一千萬元以下罰金。
未經許可，持有、寄藏或意圖販賣而陳列第一項所列零件者，第
六月以上五年以下有期徒刑，併科新台幣三百萬元以下罰金。
第一項至第三項之未遂犯罰之。
